【裁判字號】    98,訴,82
【裁判日期】    980408
【裁判案由】    違反毒品危害防制條例
【裁判全文】
臺灣屏東地方法院刑事判決                98年度訴字第82號
公  訴  人  臺灣屏東地方法院檢察署檢察官
被      告  甲○○
上列被告因違反毒品危害防制條例案件，經檢察官提起公訴（97
年度毒偵字第2478號），被告就被訴事實為有罪之陳述，本院裁
定行簡式審判程序，判決如下：
    主  文
甲○○施用第一級毒品，累犯，處有期徒刑拾月，扣案之第一級
毒品海洛因壹包（驗後淨重零點零肆公克）沒收銷燬。
    事  實
一、甲○○前曾於民國92年間因施用毒品案件，經本院以92年度
    毒聲字第1584號裁定送觀察、勒戒後，認無繼續施用毒品之
    傾向，於93年1 月8 日觀察、勒戒執行完畢釋放，由臺灣屏
    東地方法院檢察署檢察官以93年度毒偵緝字第1 號不起訴處
    分確定。另其於93年間因竊盜案件，經本院以93年度易字第
    736 號判決判處有期徒刑10月確定；復於94年間因違反毒品
    危害防制條例案件，經本院以94年度訴字第459 號判決判處
    有期徒刑8 月、4 月，應執行有期徒刑10月確定；又於94年
    間因竊盜案件，經本院以94年度易字第366 號判決判處有期
    徒刑1 年4 月確定，上開各徒刑嗣經本院以95年度聲字第10
    04號裁定應執行有期徒刑2 年10月，經減刑後於97年7 月16
    日縮刑期滿執行完畢。詎甲○○猶不知悛悔，於觀察、勒戒
    執行完畢釋放後5 年內，復基於施用第一級毒品海洛因之犯
    意，於97年11月28日14時30分許，在屏東縣車城鄉○○村○
    ○路38號，以將第一級毒品海洛因加水再以注射針筒注入體
    內之方式，施用第一級毒品海洛因1 次，嗣於97年11月29日
    15時30分許，為警至上址盤查，因警知其有毒品之前科紀錄
    向其詢問，甲○○乃坦承施用毒品且同意採尿送驗，並扣得
    第一級毒品海洛因1 包（驗後淨重0.034 公克）而查獲。
二、案經屏東縣政府警察局恆春分局報請臺灣屏東地方法院檢察
    署檢察官偵查起訴。
    理  由
一、本件被告甲○○所犯係死刑、無期徒刑、最輕本刑為3 年以
    上有期徒刑以外之罪，其於準備程序中就被訴事實為有罪之
    陳述，經法官告知簡式審判程序之旨，並聽取當事人之意見
    後，本院認為適宜由受命法官獨任進行簡式審判程序。
二、上揭事實，業據被告甲○○於警詢時、偵查中及本院審理時
    坦承不諱，且被告為警所採集之尿液檢體，經送請臺灣檢驗
    科技股份有限公司以酵素免疫分析法及氣相層析質譜儀法檢
    驗，結果呈嗎啡陽性反應，有該公司濫用藥物尿液檢驗報告
    1 紙在卷足憑（見偵卷第13頁），並有白色粉末1 包（驗後
    淨重0.034 公克）扣案可稽，而該白色粉末經送請高雄市立
    凱旋醫院以化學呈色法及氣相層析質譜儀法檢驗，檢出第一
    級毒品海洛因成分，有該院濫用藥物成品檢驗鑑定書附卷可
    稽（見偵卷第17頁），堪信被告上開自白確與事實相符。又
    被告先前如事實欄所載，其於92年間因施用毒品案件，經本
    院以92年度毒聲字第1584號裁定送觀察、勒戒後，認無繼續
    施用毒品之傾向，於93年1 月8 日觀察、勒戒執行完畢釋放
    ，由臺灣屏東地方法院檢察署檢察官以93年度毒偵緝字第1
    號不起訴處分確定等情，有臺灣高等法院被告前案紀錄表在
    卷足憑，本件事證已臻明確，被告於觀察、勒戒執行完畢釋
    放後5 年內，再犯本件施用第一級毒品海洛因之犯行洵堪認
    定。
三、查海洛因為毒品危害防制條例第2 條第2 項第1 款明定之第
    一級毒品，不得持有及施用，核被告甲○○所為，係犯毒品
    危害防制條例第10條第1 項之施用第一級毒品罪。其施用前
    、後持有第一級毒品海洛因之低度行為，應為其施用第一級
    毒品海洛因之高度行為所吸收，不另論罪。又被告曾於93年
    間因竊盜案件，經本院以93年度易字第736 號判決判處有期
    徒刑10月確定；復於94年間因違反毒品危害防制條例案件，
    經本院以94年度訴字第459 號判決判處有期徒刑8 月、4 月
    ，應執行有期徒刑10月確定；又於94年間因竊盜案件，經本
    院以94年度易字第366 號判決判處有期徒刑1 年4 月確定，
    上開各徒刑嗣經本院以95年度聲字第1004號裁定應執行有期
    徒刑2 年10月，經減刑後於97年7 月16日縮刑期滿執行完畢
    等情，有臺灣高等法院被告前案紀錄表1 份在卷可稽，其於
    受徒刑之執行完畢，5 年以內故意再犯本件有期徒刑以上之
    罪，為累犯，應依刑法第47條第1 項之規定加重其刑。爰審
    酌被告前經觀察、勒戒後，仍未戒斷其施用毒品之惡習，並
    參酌其素行狀況、犯罪之動機、目的、手段、所生戕害其身
    心情形及犯罪後坦承犯行，態度尚非惡劣等一切情狀，量處
    如主文所示之刑，以資懲儆。扣案之第一級毒品海洛因1 包
    （驗後淨重0.034 公克），係查獲之毒品，已如上述，爰依
    毒品危害防制條例第18條第1 項前段之規定，沒收銷燬之。
據上論斷，應依刑事訴訟法第299 條第1 項前段、第273 條之1
第1 項，毒品危害防制條例第10條第1 項、第18條第1 項前段，
刑法第11條、第47條第1 項，判決如主文。
本案經檢察官廖華君到庭執行職務。
中    華    民    國    98    年    4     月    8     日
                  刑事第五庭    法  官  林家聖
以上正本證明與原本無異。
如不服本判決應於收受判決後10日內向本院提出上訴書狀，並應
敘述具體理由；其未敘述上訴理由者，應於上訴期間屆滿後20日
內向本院補提理由書（均須按他造當事人之人數附繕本）「切勿
逕送上級法院」。
中    華    民    國    98    年    4     月    8     日
                                書記官  陳蓉柔
附錄本判決論罪科刑法條全文：
毒品危害防制條例第10條第1項
施用第一級毒品者，處六月以上五年以下有期徒刑。


司法院資訊處製作；財團法人民間司法改革基金會備份。
